臺灣板橋地方法院刑事裁定　　　　　　　　　　　　　　九十一年度聲判字第五號
　　聲　請　人
　　即 告 訴人　戊○○
　　代　理　人　徐東昇律師
　　　　　　　　呂其昌律師
　　被　　　告　己○○
　　　　　　　　甲○○
右列聲請人因被告傷害案件，不服台灣高等法院檢察署檢察長於中華民國九十一年二
月十八日駁回再議之處分（九十一年度議字第一一八號，原不起訴處分案號：臺灣板
橋地方法院檢察署九十年度偵字第一五九二○號），聲請交付審判，本院裁定如左：
    主  文
聲請駁回。
    理  由
一、按告訴人不服上級法院檢察署檢察長或檢察總長認再議為無理由而駁回之處分者
    ，得於接受處分書後十日內委任律師提出理由狀，向該管第一審法院聲請交付審
    判。法院認為交付審判之聲請不合法或無理由者，應駁回之。刑事訴訟法第二百
    五十八條之一、第二百五十八條之三第二項前段，分別定有明文。
二、本件聲請人戊○○以被告己○○、甲○○等人對其傷害案件，向臺灣板橋地方法
    院檢察署檢察官提出告訴，經該署檢察官認罪證不足，於九十年十一月七日以九
    十年度偵字第一五九二○號處分不起訴在案；聲請人不服聲請再議，亦經臺灣高
    等法院檢察署檢察長於九十一年二月十八日以九十一年度議字第五○八號處分書
    認聲請人再議為無理由而駁回其再議之聲請，此經本院依職權調取臺灣板橋地方
    法院檢察署九十年度偵字一五九二○號等卷證併上開處分書查明附卷。
三、聲請交付審判意旨略以：（一）聲請人前於地檢署偵訊時陳稱案發時間為九十年
    三月五日下午六時五十分許，非被告等於偵訊時所述之時間，然駁回再議之處分
    書竟以台北縣警察局中和分局察訪肇事附近居民許水全等六人，稱於九十年三月
    五日下午六時許，未發現有糾紛及打架事件為憑，兩相對照案發時間竟有近一小
    時之別，上開台北縣政府警察局中和分局之察訪報告是否與事實相符，未再經檢
    察官加以調查，高檢署駁回再議之處分卻率而採用，作為被告有利之依據，有偵
    查不周之違法情事。（二）聲請人在遭被告等毆打後旋即就近於靜德醫院就醫驗
    傷，此有醫院診斷書為憑，被告己○○於偵查中亦承認「伊到場時，有拉戊○○
    的手」等語，而證人丁○○更證稱當時被告己○○等同事要將戊○○拉走，但他
    不從云云，足見聲請人與被告於案發當時確有身體之接觸，否則以案發現場與就
    診醫院間極短之距離及時間內，聲請人何以受到左臂裂傷、頭腹部淤腫之傷害？
    原不起訴處分及駁回再議之處分均置此而不論，顯與事理不符。（三）駁回再議
    處分書另以證人丙○○、乙○○、丁○○之證稱未目睹被告等毆打聲請人為據，
    而認定被告等傷害罪嫌不足，然上開證人均與被告同為拖吊場之員工，其證言避
    重就輕且有偏頗之餘，再議處分書竟以之為憑；而對於聲請人所提醫院診斷證明
    書之傷勢，則認定被告之犯行與聲請人之傷勢無因果關係，其證據取捨之間難昭
    信服。
四、本院經查：
   （一）按告訴人之告訴，係以使被告受刑事訴追為目的，是其陳述是否與事實相
         符，仍應調查其他證據以資審認；且認定不利於被告之事實，須依積極證
         據，苟積極證據不足為不利於被告事實之認定時，即應為有利於被告之認
         定，更不必有何有利之證據，最高法院五十二年台上字第一三００號判例
         及三十年上字第八一六號判例分別著有明文可資參照。本件聲請人戊○○
         於警訊中供稱：「我於九十年三月五日十八時五十分將車子停在新生街二
         六四號前，遭曳盛拖吊場拖吊車拖吊，當時我看見有拖吊車在拖吊我的自
         小客車，車號ＥＳ－二二三九號我就跑出來（當時拖吊車拖吊架已固定在
         我的自小客車上，彈輪胎尚未吊離地面），我要求拖吊車司機將車子放下
         ，但司機不同意，仍繼續將車子吊離現場，當時我將手搭在拖吊車駕駛座
         門邊，跟隨著拖吊車跑，直跑到新生街與連城路三四○巷十弄口（當時拖
         吊車沿新生街行駛要右轉進入連城路三四○巷十弄），因轉彎車速度較慢
         ，我就跑到拖吊車前面，用身體將拖吊車擋住，攔住拖吊車，拖吊車司機
         見車子被攔下後，用無線電通知同事過來，隔了三分鐘左右，來了二名拖
         吊場人員，一名交通分隊警員，因我檔在拖吊車前面，拖吊車人員要把我
         拉到路邊，我不願意，雙方發生拉扯，混亂之中該名交通分隊警員受傷，
         拖吊場人員開始毆打我」等語（見九十年三月六日警訊筆錄）。是依聲請
         人戊○○於警訊初訊時所述，其曾用身體擋住拖吊車，攔住拖吊車，嗣因
         拖吊車人員欲將其拉到路邊，聲請人不願意，雙方因而發生拉扯，混亂中
         該名交通分隊警員並因而受傷，則依聲請人當時所述情形，其正因自用小
         客車遭拖吊車拖吊而與拖吊車人員發生爭執，且進而雙方發生拉扯，並因
         而使處理之交通分隊警員受傷，是聲請人已與拖吊車人員雙方立場對立，
         自不得僅以聲請人於警訊中之指述，即認被告己○○、甲○○有傷害之犯
         行。且聲請人當時已與拖吊車人員發生拉扯，並因而致警員受傷，則被告
         於當時是否係因拉扯中受傷亦非無可能？更不能僅以聲請人提出之驗傷診
         斷證明書，即認係被告所為。
  （二） 聲請人於警訊時供稱「隔了三分鐘，來了二名拖吊場人員及一名交通分隊
         警員」，然於同時又稱「有五位拖吊人員合力圍毆我」云云（見偵查卷中
         之答辯狀所載），則聲情人所述現場拖吊場人員及毆打伊之人數前後已有
         不一致，聲請人於偵查中復未能明確指出究係何人對其毆打，自不能全憑
         聲請人一人片面所述即認定被告傷害之犯行，自應認被告己○○、甲○○
         之傷害犯嫌尚有不足，尚難謂原檢察署之處置有何違法或不當之處。
五、綜上各情，原偵查、再議程序認被告己○○、甲○○犯罪嫌疑不足，而分別為不
    起訴處分、再議駁回之處分，核無不當。本件依現存證據資料尚難認被告己○○
    、甲○○有何傷害犯行，聲請人聲請交付審判，自無理由。揆諸首揭說明，自應
    予以裁定駁回。
據上論斷，應依刑事訴訟法第二百五十八條之三第二項前段，裁定如主文。
中      華      民      國    九十一    年      八      月    二十一    日
                                      臺灣板橋地方法院刑事第一庭
                                          審判長法  官  梁宏哲
                                                法  官  楊千儀
                                                法  官  胡堅勤
右正本證明與原本無異。
本裁定不得抗告。
                                                書記官  劉文美
中      華      民      國    九十一    年      八      月    二十一    日
